【裁判字號】    97,易,568
【裁判日期】    980210
【裁判案由】    竊盜
【裁判全文】
臺灣宜蘭地方法院刑事判決               97年度易字第568號
公  訴  人  臺灣宜蘭地方法院檢察署檢察官
被      告  丙○○
                    （另案在臺灣宜蘭監獄執行中）
上列被告因竊盜案件，經檢察官提起公訴（97年度偵緝字第254
號），本院判決如下：
    主  文
丙○○犯攜帶兇器竊盜罪，累犯，處有期徒刑捌月；又犯竊盜罪
，累犯，處有期徒刑肆月。應執行有期徒刑拾壹月。
    事  實
一、丙○○前因施用毒品案件，經本院於民國92年5月19日，以
    91年度訴字第439號刑事判決判處有期徒刑1年2月確定；另
    因竊盜案件，經本院以92年度訴字第283號刑事判決判處有
    期徒刑1年，經臺灣高等法院於93年5月20日，以93年度上訴
    字第644號刑事判決駁回上訴確定；另因違反臺灣地區與大
    陸地區人民關係條例案件，經本院於93年1月16日，以92年
    度羅簡字第260號刑事判決判處有期徒刑3月確定；再因施用
    毒品案件，經本院於93年6月3日，以93年度訴字第103號刑
    事判決判處有期徒刑1年確定，上開竊盜案件有期徒刑1年、
    臺灣地區與大陸地區人民關係條例案件有期徒刑3月、毒品
    案件有期徒刑1年、竊盜案件有期徒刑1年，經本院以96年度
    聲字第428號減刑後定應執行刑有期徒刑1年6月，並與前開
    毒品案件有期徒刑1年2月接續執行後，於95年9月22日假釋
    出監，於96年7月16日假釋期滿，以已執行論。
二、詎丙○○猶不知悔改，竟先後基於意圖為自己不法所有之犯
    意，於：(一)97年6月7日上午11時許，騎乘置物廂內裝有客觀
    上對他人生命、身體具有危險性之螺絲起子、鉗子、小鋼刨
    剪之車牌號碼GXC-589號重型機車，前往宜蘭縣五結鄉○○
    村○○○路36號信樺企業社工地，見鷹架旁放置鐵柱數支，
    於同日上午11時50分許，將放置有上揭兇器之機車停放在旁
    ，而搬運鐵柱5支至其騎乘之機車腳踏板處而竊取得手，未
    及離去之際即為工地負責人乙○○發現，丙○○因此趁隙棄
    車逃逸；(二)丙○○因無機車可使用，於97年10月3日晚間9時
    許，在宜蘭縣宜蘭市○○路○段154巷巷內，見甲○○所有前
    於97年9月11日遭竊之車牌號碼RCA-616號輕型機車停放該處
    ，而徒手竊取該機車，嗣於97年10月5日晚間9時40分許，在
    宜蘭縣宜蘭市○○路與樹人路口，為警查獲。
三、案經宜蘭縣政府警察局羅東分局、宜蘭分局報請臺灣宜蘭地
    方法院檢察署檢察官偵查起訴。
    理  由
一、訊據被告丙○○對於上開2次竊盜犯行均坦承不諱，惟關於
    前開犯罪事實二(一)之竊盜犯行，辯稱：放在機車置物箱內的
    螺絲起子、鉗子、小鋼刨剪都是伊用來做板模使用的，在工
    地內伊是撿拾一些小鐵條，要放在機車踏板，被工地的乙○
    ○發現云云。經查：
  (一)就前開犯罪事實二(一)部分，業據證人乙○○於警訊中證述在
    卷，而被告為證人乙○○發現後逃逸，於現場遺留之
    GXC-589號重型機車置物箱內起獲螺絲起子、鉗子、小鋼刨
    剪各1支，有現場及機車照片6幀在卷可佐。
  (二)就前開犯罪事實二(二)部分，業據被害人甲○○於警訊中證述
    在卷，並有車牌號碼RCA-616號輕型機車照片4幀，及被害人
    甲○○出具之贓物認領保管單1紙附卷可佐。
  (三)綜上所述，本件事證明確，被告前開2次竊盜犯行堪以認定
    ，應依法論科。
二、按刑法上攜帶兇器竊盜，祇須行竊時攜帶具有危險性之兇器
    為已足，並不以攜帶之初有行兇之意圖為必要，被告於犯罪
    事實二(一)中，攜帶客觀上對人之生命、身體構成威脅之螺絲
    起子、鉗子、小鋼刨剪前往行竊現場，核其所為，係犯刑法
    第321條第1項第3款攜帶兇器竊盜罪；另被告關於犯罪事實
    二(二)所為，係犯刑法第320條第1項竊盜罪。被告所犯上開2
    次竊盜犯行，犯意各別，行為互殊，應予分論併罰。查被告
    前因施用毒品案件，經本院以91年度訴字第439號刑事判決
    判處有期徒刑1年2月確定，另因竊盜案件，經本院以92年度
    訴字第283號刑事判決判處有期徒刑1年，經臺灣高等法院以
    93 年度上訴字第644號刑事判決駁回上訴確定，另因違反臺
    灣地區與大陸地區人民關係條例案件，經本院以92年度羅簡
    字第260號刑事判決判處有期徒刑3月確定，再因施用毒品案
    件，經本院以93年度訴字第103號刑事判決判處有期徒刑1年
    確定，上開竊盜案件有期徒刑1年、臺灣地區與大陸地區人
    民關係條例案件有期徒刑3月、毒品案件有期徒刑1年、竊盜
    案件有期徒刑1年，經本院以96年度聲字第428號減刑後定應
    執行刑有期徒刑1年6月，並與前開毒品案件有期徒刑1年2月
    接續執行後，於95年9月22日假釋出監，於96年7月16日假釋
    期滿，有卷附臺灣高等法院被告前案紀錄表可按，其受有期
    徒刑之執行完畢，5年內再犯法定刑有期徒刑以上之上開2罪
    ，為累犯，均依法加重其刑。爰審酌被告犯罪之動機、目的
    、手段、犯罪所生之損害，及犯罪後坦承犯行等一切情狀。
    就其所犯上開2罪分別量處如主文所示之刑，並定其應執行
    刑，以示懲儆。
據上論斷，應依刑事訴訟法第299條第1項前段，刑法第320條第
1項、第321條第1項第3款、第47條第1項、第51條第5款，刑法施
行法第1條之1第1項、第2項前段，判決如主文。
本案經檢察官郭欣怡到庭執行職務
中    華    民    國    98    年    2     月    10    日
                  刑事第四庭法  官  辜漢忠
以上正本證明與原本無異。
如不服本判決應於收受送達後十日內向本院提出上訴書狀，並應
敘述具體理由；其未敘述上述理由者，應於上訴期間屆滿後二十
日內向本院補提理由書(均須按他造當事人之人數附繕本)「切勿
逕送上級法院」。
                            書記官   許麗汝
中    華    民    國    98    年    2     月    11    日
附錄本案論罪科刑法條：
刑法第320條第1項
意圖為自己或第三人不法之所有，而竊取他人之動產者，為竊盜
罪，處5年以下有期徒刑、拘役或5百元以下罰金。
刑法第321條第1項第3款
犯竊盜罪而有左列情形之一者，處6月以上、5年以下有期徒刑：
三、攜帶兇器而犯之者。


司法院資訊處製作；財團法人民間司法改革基金會備份。
